臺灣板橋地方法院刑事判決　　　　　　 94年度簡上字第329號
上　訴　人　臺灣板橋地方法院檢察署檢察官
上　訴　人
即　被　告　甲○○
上列上訴人因被告違反毒品危害防制條例案件，不服本院94年度
簡字第869 號中華民國94年4 月29日第一審判決（聲請簡易判決
處刑案號：臺灣板橋地方法院檢察署94年度核退毒偵字第35號）
，及移送併辦（臺灣板橋地方法院檢察署94年度毒偵字第2407號
），本院判決如下：
    主  文
原判決撤銷。
甲○○連續施用第二級毒品，處有期徒刑柒月。扣案之安非他命
貳包（共重零點貳公克）、餘留之安非他命殘渣（量微無法秤重
），均沒收銷燬之。
    事  實
一、甲○○前因施用毒品案件，經觀察、勒戒後，認無繼續施用
　　毒品之傾向，於民國90年6 月15日執行完畢釋放，並經本院
    以90年度少調字第842 號為不付審理之裁定。甲○○又於93
    年間施用第二級毒品，經本院以93年度簡字第4088號判決判
    處有期徒刑6 月確定，現執行中（本案不構成累犯）。甲○
    ○於本院93年簡字第4088號判決之後，又基於施用第二級毒
    品安非他命之概括犯意，於前開觀察、勒戒處分執行完畢釋
    放後之5 年以內，又自93年11月初之某日起，連續多次在臺
    北縣樹林市友人住處內，以吸食器放置安非他命粉末燒烤吸
    取煙氣之方式，施用第二級毒品安非他命，嗣於93年11月5
    日凌晨零時30分許，在臺北縣新莊市○○○路41號為警查獲
    ，並扣得安非他命2 包（合計毛重0.2 公克）、研磨砵1 個
    、吸食器2 組、吸食玻璃球1 個、注射針筒1 支、電子磅秤
    1 個及安非他命殘渣袋6 個等物。甲○○又基於同前之概括
    犯意，於94年2 月中旬之某日起，至94年2 月23日某時止，
    連續多次在臺北縣新莊市友人住處，以吸食器放置安非他命
    粉末燒烤吸取煙氣之方式，施用第二級毒品安非他命，嗣於
    94 年2月23日20時40分許，在臺北縣新莊市○○路407 號為
    警查獲。
二、案經臺北縣政府警察局新莊分局、三峽分局報請臺灣板橋地
    方法院檢察署檢察官偵查後聲請簡易判決處刑及移送併辦。
    理  由
一、訊據被告甲○○坦承前揭犯罪事實不諱，且被告於93年11月
    5 日、94年2 月23日為警查獲後採尿送驗之結果，均呈安非
    他命類陽性反應，有臺灣檢驗科技股份有限公司濫用藥物尿
    液檢驗報告2 紙在卷為據（見94年度核退毒偵字第35號卷第
    5 頁、94年度毒偵字第2407號卷第8 頁），足認被告前揭自
    白與事實相符。而被告前因施用毒品案件，經裁定送觀察、
    勒戒後，認無繼續施用毒品之傾向，而於90年6 月15日執行
    完畢釋放，並經本院以90年度少調字第842 號為不付審理之
    裁定，有臺灣高等法院被告前案紀錄表處分書等在卷足稽，
    綜上事證明確，足認被告於前開觀察、勒戒執行完畢後之5
    年以內，再犯本件施用第二級毒品之犯行明確，應依法論處
    。
二、核被告所為，係犯毒品危害防制條例第10條第2 項之施用第
    二級毒品罪，被告持有安非他命後進而施用，其持有之低度
    行為應為高度之施用行為所吸收，不另論罪。被告先後多次
    施用第二級毒品行為，時間緊接，犯罪構成要件相同，顯係
    基於概括犯意反覆實施，應依連續犯之規定論以一罪，並依
    法加重其刑。原聲請簡易判決意旨僅就被告所犯1 次施用第
    二級毒品之犯行聲請簡易判決處刑，惟被告自93年11月初之
    某日起，至94年2 月23日止，多次施用第二級毒品之犯行，
    係基於概括犯意連續所為，業據論述如前，足認被告所犯連
    續施用第二級毒品罪，有起訴效力不可分之裁判上一罪關係
    ，檢察官雖僅就其中一部分聲請簡易判決處刑，本院仍應擴
    張併予審究。是原審判決僅就被告於93年11月間1 次施用第
    二級毒品之行為論處，而未及審酌被告於上開期間內之其餘
    施用第二級毒品犯行，自有未洽，檢察官據以上訴，為有理
    由，本院應撤銷原判決自為審判。本院審酌被告於93年間施
    用第二級毒品，經本院以93年度簡字第4088號判決判處有期
    徒刑6 月確定，現執行中，有臺灣高等法院被告前案紀錄表
    在卷可稽，雖於本件未構成累犯，惟足見被告素行不佳，又
    曾犯毒品案件獲不付審理之寬典，竟不珍惜此改過之機會，
    仍繼續施用安非他命不改，顯見其不知悔悟自制，深染毒品
    惡習，並衡其施用毒品之動機、目的、所生危害，及犯後能
    坦承犯行，態度良好等一切情狀，量處如主文所示之刑。扣
    案之毒品安非他命二包（共重0.2 公克），以及餘留之安非
    他命殘渣（量微無法秤重），係毒品危害防制條例所列管之
    毒品，並於93年11月5 日為警當場查獲，不問屬犯人與否，
    應依毒品危害防制條例第18條第1 項前段之規定，宣告沒收
    銷燬。另同日扣案之研磨砵1 個、吸食器2組 、吸食玻璃球
    1 個、注射針筒1 支、電子磅秤1 個及安非他命殘渣袋6 個
    等物，則據被告供稱為同時在場之甘志昇所有，且亦無從證
    明為本案被告所有之物，是不另為沒收之宣告，附此敘明。
三、併案部分（臺灣板橋地方法院檢察署94年度毒偵字第2407號
    ），與本件聲請意旨有裁判上一罪關係，本院自應擴張併為
    審判，附予敘明。
四、末按第一審法院依被告在偵查中之自白或其他現存證據，足
    以認定犯罪者，得因檢察官之聲請，不經通常審判程序，逕
    以簡易判決處刑；依前二項規定所科之刑以宣告緩刑、得易
    科罰金之有期徒刑及拘役或罰金為限，刑事訴訟法第449 條
    第1 項前段、第2 項定有明文。又檢察官聲請以簡易判決處
    刑之案件，經法院認為有第451 條之1 第4 項但書第3 款所
    列之不合第449 條所定得以簡易判決處刑之案件者，應適用
    通常程序審判之，刑事訴訟法第452 條定有明文。本件原審
    未及審酌被告犯行次數眾多、及所犯屬連續施用第二級毒品
    之罪行，致未適用通常程序審理，其所踐行之簡易處刑程序
    違背法令，為保障當事人之審級利益，本院合議庭依通常訴
    訟程序審判後，按法院辦理刑事訴訟簡易程序案件應注意事
    項第14點規定，應撤銷原審判決，以第一審法院之地位，自
    為第一審通常程序之判決。是當事人如不服本判決，得於法
    定期間內，向管轄第二審法院提起上訴，併此指明。
據上論斷，應依刑事訴訟法第452 條、第455 條之1 第1 項、第
3 項、第369 條第1 項前段、第364 條、第299 條第1 項前段，
毒品危害防制條例第10條第2 項、第18條第1 項前段，刑法第11
條前段、第56條，判決如主文。
本案經檢察官徐名駒到庭執行職務。
中　　華　　民　　國　　94　　年　　8 　　月　　24　　日
                  刑事第十四庭  審判長法  官   徐蘭萍
                                      法  官   林淑婷
                                      法  官   林漢強
上列正本證明與原本無異。
如不服本判決，應於判決送達後10日內向本院提出上訴狀（應附
繕本）。
                                      書記官   黃大千
中　　華　　民　　國　　94　　年　　8 　　月　　24　　日
附錄本案論罪科刑所用法條全文
毒品危害防制條例第10條
施用第一級毒品者，處六月以上五年以下有期徒刑。
施用第二級毒品者，處三年以下有期徒刑。
